【裁判字號】    98,消債更,627
【裁判日期】    980624
【裁判案由】    聲請更生程序
【裁判全文】
臺灣高雄地方法院民事裁定           98年度消債更字第627號
聲  請  人  甲○○
                      之3
上列當事人因消費者債務清理事件聲請更生，本院裁定如下：
    主  文
聲請人甲○○自中華民國九十八年六月二十四日十六時起開始更
生程序。
命司法事務官進行本件更生程序。
    理  由
一、聲請人意旨略以：聲請人於消費者債務清理條例通過後向最
    大債權銀行中國信託商業銀行聲請前置協商，於97年7 月11
    日因未能接受顯足以負擔之還款方案致協商不成立。聲請人
    因經營布飾雜貨店向金融機構借貸，惟之後收支不平衡累積
    負債，以卡養卡，循環利息每月即超過30,000元；加上96年
    與各銀行達成個別協商，嗣被扣薪，因此降職為副理，收入
    減少，扣除基本必要支出及教育相關費用後，實無法負擔，
    已達不能清償債務或有不能清償之虞之程度，爰聲請准予裁
    定更生等語。
二、按債務人不能清償債務或有不能清償之虞者，得依消費者債
    務清理條例所定更生或清算程序，清理其債務。債務人無擔
    保或無優先權之債務總額未逾1200萬元者，於法院裁定開始
    清算程序或宣告破產前，得向法院聲請更生。又債務人與金
    融機構協商成立者，不得聲請更生或清算。如法院開始更生
    程序之裁定，應載明其年、月、日、時，並即時發生效力。
    法院裁定開始更生或清算程序後，得命司法事務官進行更生
    或清算程序，必要時得選任律師、會計師或其他適當之自然
    人或法人一人為監督人或管理人。消費者債務清理條例第3
    條、第42條第1 項、第151 條第5 項前段、第6 項、第45條
    第1 項及第16條第1 項分別定有明文。
三、經查：聲請人所主張之上開事實，業據提出戶籍謄本（卷7-
    8 頁、153 頁）、財產及收入狀況說明書（卷9-11頁）、聲
    請人、母親、配偶與子女95、96年國稅局各類所得資料清單
    、財產歸屬資料清單（卷12頁、14-15 頁、139-149 頁）、
    房屋租賃契約影本（卷25-26 頁）、聲請人債權人清冊（卷
    30 -33頁、240-244 頁）、聯合徵信中心之個人資料（卷34
    -4 3頁）、前置協商不成立通知書（卷46頁）、家族系統表
    （卷151 頁）、人事佈達公告（卷47頁）、執行命令影本（
    卷50-53 頁）、各債權金融機構之清償明細（卷155-198 頁
    ）、稅務電子閘門財產所得調件明細表（卷247-262 頁）、
    財政部高雄市國稅局前鎮稽徵所函（卷265 頁）、財政部高
    雄市國稅局函及附件（卷272-282 頁）、中國信託商業銀行
    民事陳報狀及附件（卷283-286 頁）等在卷可憑，可信為實
    。
四、查聲請人任職於康軒文教事業股份有限公司，於95、96年度
    收入分別為1,058,275 元、1,061,005 元，換算月薪各為88
    ,190 元 、88,417元，有該2 年年度綜合所得稅各類所得資
    料清單（卷14-15 頁）足憑，降至98年每月收入約57,636元
    左右（卷292 頁個人薪資查詢），而其配偶乙○○95、96年
    度收入分別為11,321元、51,134元，亦有其所得資料及財產
    查詢清單在卷可稽（卷142-146 頁）。本院考量聲請人陳稱
    需扶養母親丙○、未成年子女丁○○及配偶乙○○之必要生
    活費用均為4,000 元（卷11頁財產及收入狀況說明書），尚
    在合理範圍內，加計按98年高雄市每月最低生活費用計算聲
    請人之必要生活費用11,309元，則聲請人每月必要支出共為
    23,309元，則每月餘有34,327元（00000-00000） ，另扣除
    支付房租每月5,000 元（卷25- 26頁房屋租賃契約書），已
    不足30,000萬元可供他用，對照其最大債權銀行中國信託商
    業銀行提出之協商建議，亦即111 期，利率5 ％，每月繳納
    協商款39,000元（卷283 頁中國信託商業銀行民事陳報狀）
    ，確已不足清償債務，堪認聲請人之債務大於財產，而有不
    能清償債務情事。而聲請人無擔保或無優先權之債務總額未
    逾新臺幣1,200 萬元，復無同條例第46條規定已經法院裁定
    開始清算程序或宣告破產及第6 條第3 項、第8 條各款所定
    駁回更生聲請等程序事由存在，則債務人聲請更生，是有理
    由。爰裁定如主文。
中    華    民    國    98    年    6    月     24    日
              民事第三庭    法      官  藍家慶
上為正本係照原本作成。
本裁定已於98年6月24日下午4時公告。
本件不得抗告。
中    華    民    國    98    年    6     月    24    日
                            書  記  官  呂姿儀


司法院資訊處製作；財團法人民間司法改革基金會備份。
